【裁判字號】    88,交易,303
【裁判日期】    890128
【裁判案由】    公共危險
【裁判全文】
臺灣士林地方法院刑事判決                        八十八年度交易字第三三號
    聲  請  人  臺灣士林地方法院檢察署檢察官
    被      告  甲○○
右列被告因公共危險案件，經檢察官聲請簡易判決處刑（八十八年度偵字第八八二九
號），經本院內湖簡易庭認不宜以簡易處刑判決，並移送本院依通常程序審理，本院
判決如左：
    主  文
甲○○服用酒類，不能安全駕駛動力交通工具而駕駛，處罰金參萬元，如易服勞役，
以參佰元折算壹日。
    事  實
一、甲○○於民國八十八年八月二十一日晚間十時許，在臺北縣中和市○○路與客戶
    飲用啤酒，於當晚十一時二十分許飲畢後，已有醉意而不能安全駕駛動力交通工
    具，竟仍駕駛車牌號碼ＡＢ─二六五六號自小客車欲返回臺北市南港區○○○路
    ○段一八五巷六弄四號一樓住處休息。嗣於同日晚間十一時三十七分許，甲○○
    駕車行經臺北市南港區○○○路○段三九三號前時，經警攔檢並進行酒精測試結
    果，發現其呼氣酒精濃度高達每公升０．九八毫克，始查悉上情。
二、案經臺北市政府警察局南港分局報請臺灣士林地方法院檢察署檢察官聲請簡易判
    決處刑，經本院內湖簡易庭認不宜以簡易處刑判決，並移送本院依通常程序審理
    。
    理  由
一、訊據被告甲○○固坦承於酒後駕駛動力交通工具即自小客車行經臺北市南港區○
    ○○路○段三九三號前之返家途中，經警攔檢並測試酒精濃度之事實不諱，惟矢
    口否認有何公共危險之犯行，辯稱：伊雖飲酒後駕車，然並無不能安全駕駛車輛
    之情形云云。惟查：被告經警攔檢並測試酒精濃度時，其呼氣酒精濃度高達每公
    升０．九八毫克乙節，有酒精測定值表乙紙附卷可稽；而按：對於呼氣酒精濃度
    已達每公升零點五毫克者，即會造成反應較慢、感覺減低而影響駕駛之結果，如
    已達每公升０．七五毫克者，則將使思考及個性行為改變等情，有行政院國軍退
    除役官兵輔導和員會臺北榮民總醫院八十八年八月五日（八八）北總內字第二六
    八六八號函及附件可據。再參以被告於案發當日，因在有燈光號誌之交岔路口停
    車等候紅燈，而於轉換綠燈時，並未即時起步行進，致遭後方車輛按喇叭警示後
    ，始起步通過路口後，經警查覺有異而進行攔檢，且其於酒測後向警方陳述時復
    有哭泣之情形乙節，均據證人即臺北市政府警察局交通大隊南港分隊承辦本案警
    員沈學政及黃博榮結證屬實（見本院八十八年十二月三十一日訊問筆錄），足見
    被告其時之反應確已受酒精影響而顯遲緩，其酒後顯已不能安全駕駛動力交通工
    具，應無可疑。從而，被告所辯無非事後卸責之詞，不足採信。本件事證明確，
    被告犯行洵堪認定，應依法論科。
二、核被告所為，係犯刑法第一百八十五條之三之服用酒類不能安全駕駛動力交通工
    具而駕駛罪。爰審酌被告素行、犯罪之動機、目的、受測呼氣酒精濃度甚高、所
    造成道路交通安全之危險極鉅，惟幸未肇至交通事故，於犯後未全然坦承犯行及
    其他一切情狀，量處如主文所示之刑，並諭知易服勞役之折算標準，以資懲儆。
據上論斷，應依刑事訴訟法第四百五十二條、第二百九十九條第一項前段，刑法第一
百八十五條之三、第四十二條第二項，罰金罰鍰提高標準條例第二條，判決如主文。
本案經檢察官李學到庭執行職務
中      華      民      國      八十九      年    一    月    二十八    日
                                    臺灣士林地方法院刑事第三庭
                                        法  官  李  瑜  娟
右正本證明與原本無異。
如不服本判決，應於判決送達後十日內，向本院提出上訴狀。
                                        書記官  李  政  惠
中      華      民      國      八十九      年    二    月      二      日
中      華      民      國      八十九      年    一    月    二十八    日


司法院資訊處製作；財團法人民間司法改革基金會備份。
